臺灣臺北地方法院刑事判決　　　　　　　　　　　　　九十三年度易字第六五六號
　　公　訴　人　臺灣臺北地方法院檢察署檢察官
　　被　　　告　甲○○
　　　　　　　　乙○○
　　　　　　　　丙○○
右列被告等因證券交易法案件，經檢察官提起公訴（九十二年度偵字第一一０三０號
），嗣於本院準備程序進行中，被告三人先就被訴事實為有罪之陳述，經裁定進行簡
式審判程序，判決如左：
    主  文
甲○○、莊建泰、丙○○共同違反證券商須經主管機關之許可及發給許可證照，方得
營業，非證券商不得經營證券業務之規定，各處有期徒刑月，如易科罰金，均以
佰元折算壹日。
    事  實
一、甲○○係設於臺北市○○區○○街六之三號七樓之一「慶城企管顧問有限公司」
    之負責人，其與莊建泰、丙○○均明知慶城企管顧問有限公司之營業項目僅包含
    投資顧問業、企業經營管理顧問業、徵信服務業、資訊軟體服務業等，並未包含
    證券交易法第十五條所規定之證券業務（如有價證券之承銷、自行買賣、買賣之
    行紀、居間、代理），慶城企管顧問有限公司亦非經主管機關即財政部證券暨期
    貨管理委員會許可並發給許可證照之證券商（包含證券承銷商、自營商、經紀商
    在內），詎竟自民國九十一年二、三月間某日起至同年七月間某日止，竟基於經
    營證券業務之犯意聯絡，推由莊建泰、及莊建泰再行雇用之丙○○，在臺北市○
    ○○路○段七九巷四弄十二號四樓之二，以（０二）00000000、000
    00000號電話訪問方式，遊說不特定人以每股新臺幣（下同）六十四元至七
    十元不等之價格購買第一電阻電容器股份有限公司（下稱第一電阻公司）股票，
    並由莊建泰、丙○○向同意購買之客戶收取股款，再由甲○○辦理股票交割事宜
    ，復由莊建泰、丙○○將股票交付客戶點收，並從中抽取每張（一千股）股票三
    千元之利潤，而經營有價證券買賣之行紀、居間等證券業務。共計以此方式售出
    第一電阻公司股票七十餘張，所得利潤達二十餘萬元之譜，嗣因丙○○於九十一
    年七月二十二日以上開方式銷售第一電阻公司股票四張予張惠美後，張惠美擔心
    可能遭新聞經常報導之非法吸金方式詐欺，而向法務部調查局北部地區機動工作
    組檢舉，致查獲上情。
二、案經法務部調查局北部地區機動工作組移送臺灣臺北地方法院檢察署檢察官偵查
    起訴，嗣於本院準備程序進行中，甲○○、莊建泰、丙○○三人先就被訴事實為
    有罪之陳述，經裁定進行簡式審判程序。
    理  由
一、右揭犯罪事實，業據被告甲○○、莊建泰、丙○○三人分別坦承不諱，核與證人
    即購買第一電阻公司股票之張惠美（證述經被告丙○○以事實欄所示方式仲介後
    ，以每股六十四元代價購買第一電阻公司股票四張，並支付二十五萬六千元價款
    ，嗣因無法聯絡到丙○○，擔心可能遭新聞經常報導之非法吸金方式詐欺，而向
    法務部調查局北部地區機動工作組檢舉等情）、證人即第一電阻公司負責人李正
    宗（證述第一電阻公司於九十年一月至九十一年四月間曾公開發行，認識被告甲
    ○○，但並未委託其承銷第一電阻公司股票等情）證述內容相符，此外，復有（
    ０二）00000000、00000000號電話之申裝人資料（申裝人均為
    被告莊建泰、裝機地點均為臺北市○○○路○段七九巷四弄十二號四樓之二）、
    第一電阻公司、慶城企管顧問有限公司之公司登記基本資料、所營事業資料、董
    監事（經理人）資料查詢報表、財政部證券暨期貨管理委員會九十一年十二月三
    十一日台財證二字第０九一０一六五八一０號函、證人張惠美所購得之第一電阻
    公司股票四張、郵局存簿儲金簿提款明細、證券交易稅一般代徵稅額繳款書等在
    卷可稽，堪認被告等自白均與事實相符，綜上所述，本件事證明確，被告犯行堪
    以認定，應依法論科。
二、核被告三人所為，均係犯證券交易法第一百七十五條、第四十四條第一項之罪，
    被告三人就上開犯行，有犯意之聯絡及行為之分擔，皆為共同正犯，被告三人雖
    自九十一年二、三月間某日起至同年七月間某日止為上開犯行，然依證券交易法
    第四十四條第一項規定明訂為「經營業務」觀之，所規範之行為本即具繼續性質
    ，為繼續犯之包括一罪。爰審酌被告三人素行、犯罪之目的、手段、犯罪時間尚
    短，所生危害非巨，嗣後坦承犯行，犯後態度尚佳等一切情狀，量處如主文所示
    之刑，並分別諭知易科罰金之折算標準。
據上論斷，應依刑事訴訟法第二百七十三條之一第一項、第二百九十九條第一項前段
，證券交易法第一百七十五條、第四十四條第一項，刑法第十一條前段、第二十八條
、第四十一條第一項前段，罰金罰鍰提高標準條例第二條，判決如主文。
本案經檢察官許祥珍到庭執行職務
中　　　華　　　民　　　國　　九十三　　年　　　七　　　月　　 三十 　　日
                                      臺灣臺北地方法院刑事第十二庭
                                          法  官  張永宏
右正本證明與原本無異。
如不服本判決，應於判決送達後十日內，向本院提出上訴狀。
                                          書記官  楊灥
中　　　華　　　民　　　國　　九十三　　年　　　七　　　月　　 三十 　　日
附錄本件論罪科刑法條全文
證券交易法第四十四條第一項
證券商須經主管機關之許可及發給許可證照，方得營業；非證券商不得經營證券業務
。
證券交易法第一百七十五條
違反第十八條第一項、第二十二條、第二十八條之二第一項、第四十三條第一項、第
四十三條之一第二項、第三項、第四十三條之五第二項、第三項、第四十三條之六第
一項、第四十四條第一項至第三項、第六十條第一項、第六十二條第一項、第九十三
條、第九十六條至第九十八條、第一百十六條、第一百二十條或第一百六十條之規定
者，處二年以下有期徒刑、拘役或科或併科新臺幣一百八十萬元以下罰金。
